【裁判字號】    98,易,273
【裁判日期】    980708
【裁判案由】    贓物等
【裁判全文】
臺灣臺北地方法院刑事判決               98年度易字第273號
公  訴  人  臺灣臺北地方法院檢察署檢察官
被      告  丁○○
            庚○○
上列被告因贓物等案件，經檢察官提起公訴（97年度偵字第
25438、25618、27286號），本院判決如下：
    主  文
丁○○所犯之罪、所處之刑均如附表所示，應執行有期徒刑壹年
。扣案瑞士刀、油壓剪、老虎鉗各壹支均沒收。
庚○○故買贓物，累犯，處有期徒刑參月，如易科罰金，以新臺
幣壹仟元折算壹日。
    事  實
一丁○○前於民國94年間因侵占遺失物案件，經本院以94年度易
  字第2245號判決判處罰金新臺幣（下同）1 萬元，並以96年度
  聲減字第2411號裁定減刑為罰金新臺幣5000元。又因違反毒品
  危害防制條例案件經臺灣士林地方法院以94年度士簡字第898
  號判決判處有期徒刑5 月。復因違反毒品危害防制條例案件，
  經臺灣桃園地方法院以95年度易字第1067號判決判處有期徒刑
  8 月，及本院以95年度易字第2226號判決判處有期徒刑4 月；
  因偽造文書案件，經臺灣板橋地方法院以95年度簡字第4682號
  判決判處有期徒刑6 月；因詐欺案件，經本院以95年度訴字第
  319 號判決判處有期徒刑6 月，前述各罪經本院以96年度聲減
  字第1592號裁定分別予以減刑，並定其應執行刑為有期徒刑11
  月又15日，前述各刑接續執行，96年11月22日縮短刑期執行完
  畢。竟又基於為自己不法所有之意圖，先後攜帶客觀上可供兇
  器使用之瑞士刀、油壓剪、老虎鉗等物，於附表編號1 、2 、
  3 所載時間侵入附表編號1 、2 、3 所列之住宅，及於附表編
  號4 所載時間前往附表編號4 所列地點，分別竊取附表所列被
  害人之腳踏車。嗣因附表編號3 之被害人丙○○於97年11月6
  日下午發現丁○○在臺北市○○街附近出現而報警處理，為警
  於同日下午9 點20分左右在臺北市○○街50號7 樓前為警查獲
  ，並自丁○○身上扣得其所有供本件犯行所用之瑞士刀、油壓
  剪、老虎鉗各1 支等物，始知上情。
二庚○○前因賭博案件，經本院以96年度簡字第3125號判決判處
  有期徒刑4 月，減刑為有期徒刑2 月確定，97年1 月25日易科
  罰金執行完畢。其明知丁○○於97年11月6 日下午某時，在臺
  北市○○區○○路278 巷庚○○經營之清茶館內，向其兜售之
  附表編號3 捷安特牌腳踏車係丁○○竊得之贓物，竟基於故買
  贓物之犯意，以2 千元之代價向丁○○買受，並隨即於同年11
  月7 日在前述清茶館，以4 千元之代價售予不知情之己○○（
  業經檢察官為不起訴處分）。嗣因附表編號3 之被害人丙○○
  於97年11月9 日凌晨在露天拍賣網站（http://goods.ruten.
  com.tw/item /show?00000000000000），發現附表編號3 其遭
  竊之腳踏車於網路上公開拍賣而報警處理，為警循線於97年11
  月10 日 查獲，始知上情。
三案經戊○○、甲○○、丙○○、乙○○訴由臺北市政府警察局
  大安分局報請臺灣臺北地方法院檢察署檢察官偵查起訴。
    理  由
一被告以外之人於審判外之言詞或書面陳述，除法律有規定者外
  ，不得作為證據，刑事訴訟法第159 條第1 項固有明文；惟被
  告以外之人於審判外之陳述，雖不符同法第159 條之1 至之4
  規定，而經當事人於審判程序同意作為證據，法院審酌該言詞
  陳述或書面陳述作成時之情況，認為適當者，亦得為證據。又
  當事人、代理人或辯護人於法院調查證據時，知有第159 條第
  1 項不得為證據之情形，而未於言詞辯論終結前聲明異議者，
  視為有前項之同意，同法第159 條之5 亦定有明文。本件公訴
  人及被告丁○○、庚○○於本院準備程序及審判程序中對於本
  院所引用之供述及非供述證據之證據能力均表示沒有爭執，且
  迄於言詞辯論終結前未聲明異議。經審酌本院所引用之供述及
  非供述證據資料作成時之情況，核無違法取證或其他瑕疵，認
  為以之作為證據為適當，均得做為證據。
二認定事實所憑之證據及理由
(一)被告丁○○部分
1.事實欄一所載之事實，除據被告丁○○坦承外，並有扣案瑞士
  刀、油壓剪、老虎鉗各1 支、臺北市政府警察局物品發還領據
  1 張（97年度偵字第27286 號卷第19頁）、監視器翻拍畫面照
  片5 張（97年度偵字第25438 號卷第31至33頁）、附表編號3
  之腳踏車照片2張（97年度偵字第25618號卷第37頁）等可證，
  且與證人即被害人戊○○、甲○○、丙○○、乙○○之證述相
  符，足以擔保被告丁○○自白之真實性。另就被告丁○○各次
  竊盜犯行，是否有刑法第321條第1款夜間侵入住宅，及第3款
  攜帶兇器之加重竊盜情形，分別說明如下：
(1)附表編號1 部分：依證人即被害人戊○○於警詢時證稱：其於
  97年11月2 日上午9 點左右發現其所有停放於臺北市○○○路
  ○ 段217 巷4 弄5 號地下停車場之美利達牌黃色自行車1 部不
  見，失竊前有上2 個鎖（97年度偵字第25438 號卷第18至19頁
  ），及被告自承行竊時均有攜帶扣案瑞士刀（即被告所稱萬用
  工具）、油壓剪、老虎鉗（同卷第65頁），於97年11月初晚間
  10點左右進入該址地下室竊得（97年度偵字第25618 號卷第26
  頁）等語，足認被告係97年11月1 日夜間10點左右攜帶兇器侵
  入臺北市○○○路○ 段217 巷4 弄5 號住宅後，至該址地下停
  車場行竊等情屬實。
(2)附表編號2 部分：依證人即被害人甲○○於警詢時證稱：其於
  97年11月3 日上午6 點20分左右發現其所有停放於臺北市○○
  路○ 段123 巷11弄9 號3 樓樓梯間之美利達牌紅白色自行車1
  部不見，失竊前有上鎖（97年度偵字第25438 號卷第14至15頁
  ），及被告自承行竊時均有攜帶扣案瑞士刀（即被告所稱萬用
  工具）、油壓剪、老虎鉗（同卷第65頁）等語，參以臺北市○○路○ 段123 巷11弄與仁愛路3 段143 巷交叉口97年11月2 日
  監視器畫面翻拍照片（同卷第33頁）顯示被告竊取之時間已屬
  夜間等情，足認被告係97年11月2 日夜間某時攜帶兇器侵入臺
  北市○○路○ 段123 巷11弄9 號住宅後，至該址3 樓樓梯間行
  竊等情屬實。
(3)附表編號3 部分：依證人即被害人丙○○於警詢時證稱：其於
  97年11月6 日上午8 點左右發現其所有停放於臺北市○○○路
  ○ 段217 巷6 弄3 號地下1 樓之捷安特牌草綠色自行車1 部不
  見，失竊前有上鎖，鎖遭破壞（97年度偵字第25438 號卷第16
  至17頁），及被告自承行竊時均有攜帶扣案瑞士刀（即被告所
  稱萬用工具）、油壓剪、老虎鉗（同卷第65頁）等語，參以該
  處97年11月5 日下午10點3 分15秒及18秒之監視器畫面翻拍照
  片（同卷第32頁）顯示被告竊取之時間為夜間等情，足認被告
  係97年11月6 日下午10點左右攜帶兇器侵入臺北市○○○路○
  段217 巷6 弄3 號住宅後，至該址地下1 樓行竊等情屬實。
(4)附表編號4 部分：依證人即被害人乙○○於警詢時證稱：其於
  97年11月6 日下午6 點左右將其所有之捷安特牌藍色自行車1
  部停放於臺北市○○○路○ 段205 巷26弄3 號1 樓後門，同日
  晚間10點30分左右返家後就發現不見（97年度偵字第25438 號
  卷第73至74頁），及被告自承行竊時均有攜帶扣案瑞士刀（即
  被告所稱萬用工具）、油壓剪、老虎鉗（同卷第65頁）等語，
  足認被告雖係97年11月6 日下午10點左右攜帶兇器在臺北市○○○路○ 段205 巷26弄3 號1 樓行竊，但因該部腳踏車係停放
  於1 樓後門，被告並無侵入住宅之行為，公訴意旨認被告此部
  份亦有刑法第321 條第1 款夜間侵入住宅之加重竊盜情形，容
  有誤會。
2.綜上所述，被告丁○○部分之證據明確，已可認定其有事實欄
  一所載之竊盜犯行，應依法論科。
(二)被告庚○○部分
1.被告庚○○雖坦承於97年11月6 日下午某時，在臺北市○○區
  ○○路其經營之清茶館內，以2 千元之代價向被告丁○○買受
  附表編號3 捷安特牌腳踏車後，隨即於同年11月7 日，在前述
  清茶館，以4 千元之代價售予己○○之事實，但否認有故買贓
  物犯行，辯稱：其不知該部腳踏車係贓物，否則也不會笨到寫
  切結書給己○○（本院卷第35頁反面），其有向對方詢問，對
  方表示不是贓車，是他女兒原本在騎，現在要改騎機車，所以
  才賣掉（97年度偵字第27286 號卷第5 頁）云云。
2.被告庚○○於97年11月6 日下午某時，在臺北市○○區○○路
  278 巷其經營之清茶館內，以2 千元之代價向被告丁○○買受
  附表編號3 捷安特牌腳踏車後，隨即於同年11月7 日，在前述
  清茶館，以4 千元之代價售予己○○，經己○○在露天拍賣網
  站（http://goods.ruten.com.tw/item/show?00000000000000
  ）公開拍賣該部腳踏車之事實，除據被告坦承外，並有附表編
  號3之腳踏車照片2張（97年度偵字第25618號卷第37頁）、腳
  踏車切結書1張（同卷第20頁）、露天拍賣網站列印畫面（同
  卷第40頁）等可證，且與證人即被告丁○○，證人丙○○、己○○之證言相符，堪認屬實。
3.證人丁○○於檢察官訊問時結證稱：其只有賣2 臺而已，綠色
  捷安特腳踏車（經檢察官提示露天拍賣網站列印畫面，即附表
  編號3 該部腳踏車）是賣給庚○○，偷到的隔天晚上在康定路
  278 巷的清茶館以2000元賣的，因在其印象中，從朋友那裡知
  道庚○○有在賣腳踏車給別人，庚○○沒有問車子怎麼來的，
  其有講過車子是偷來的（97年度偵字第25618 號卷第65頁、第
  66頁）等語。其於本院審理時雖結證稱：（問：你把這部腳踏
  車賣給庚○○時，庚○○有無問你車子怎麼來的？）有。（改
  稱）庚○○沒有問，其也沒有說這部車是贓車，如果他有問，
  其也不會講，在檢察官面前之陳述，可能是問答之誤差，其賣
  第2 部車給庚○○時，庚○○有問為何會有第2 部車可以賣，
  其答稱是姐姐的車，所以庚○○就沒有再問是否是贓車的問題
  。可能是因為賣第2 台時庚○○沒有問，而且其只賣給庚○○
  2000元，價格很便宜，那部車市價約7 、8000元，所以其認為
  庚○○知道是其偷來的。（問：你在檢察官那邊為何明確跟檢
  察官說你有跟庚○○說你的車子是偷來的？）其有跟檢察官這
  樣講，但事實上沒有這樣跟庚○○說，因為檢察官有問，那時
  其賣給庚○○的是第2 臺，所以其認為庚○○知道（本院卷第
  117 頁至第117 頁反面）等語。惟證人丁○○於本院審理時，
  忽而稱有告知被告庚○○該部車是其姐姐的車，所以被告庚○○沒有再問是否是贓車，忽而稱可能是因為被告庚○○沒有問
  ，所以其認為被告庚○○知道該部車是其偷來的，其於同一次
  陳述中，不僅就被告庚○○究竟有無詢問過腳踏車來源一節完
  全矛盾，且事後為配合被告庚○○之辯解，又改稱其有告知被
  告庚○○，該部腳踏車是其女兒在騎（本院卷第117 頁反面）
  ，顯見其於本院審理時係在迴護被告庚○○，自無足取，應以
  其於檢察官面前之陳述較為可信，足認被告庚○○對於附表編
  號3 之腳踏車係證人丁○○竊得之事實，應有認識，其辯稱於
  收購證人丁○○出售附表編號3 之腳踏車時，證人丁○○有表
  示不是贓車，是他女兒原本在騎，現在要改騎機車，所以才賣
  掉云云，顯非事實，不足採信。
4.證人己○○於本院審理時結證稱：庚○○的清茶店在臺北市○○路278 巷，旁邊就是三水街，其經過三水街時，看到他在三
  水街賣腳踏車，就是把腳踏車擺出來，人站在旁邊，每次大概
  都是擺1 臺，其上前詢問，買過1 臺後，有留電話給他，之後
  庚○○有車就會打電話叫其去看看要不要買，他說他在作腳踏
  車買賣，大部分是中古，新的也有，具體來說是買賣二手腳踏
  車，其中有比較新的，也有舊的，來源都是向別人收購，其有
  到過康定路278 巷9 號庚○○住處看車，該處有時放1 臺腳踏
  車，有時會有2 、3 臺，其總共向庚○○買過約12部腳踏車，
  每次都有提供切結書請他簽，確認來源有無不法，除了第一次
  是在三水街向庚○○買之外，其他都是到他康定路住處買的，
  看過他在康定路清茶店門口洗車、修車。本案腳踏車是2 、3
  年的車，市價約6 、7000元，其以4000元向庚○○買，預計以
  約5000至5500元賣出（本院卷第112 至113 頁），其在網路上
  定價7000元，其通常以市價定價，6 折買進，8 折賣出（97年
  度偵字第25618 號卷第55頁）等語，證人丁○○於本院審理時
  亦證稱：附表編號3 綠色捷安特腳踏車是其主動騎到康定路庚○○開的清茶店賣給他，因為其以前在三水街的跳蚤市場看過
  庚○○賣腳踏車（本院卷第117 頁），參以證人丁○○前述於
  檢察官面前之陳述可知，被告庚○○平日即以買賣二手腳踏車
  為業，向他人收購腳踏車之經驗豐富，則其於收購腳踏車時，
  對於無法提出來源證明之腳踏車，定當更為謹慎小心，此依證
  人己○○於收購未附購買或來源證明之腳踏車時，均要求賣方
  簽立切結書之舉，即可推知。惟被告庚○○不僅未要求素昧平
  生之證人丁○○提供購買或來源證明，亦未要求其留下年籍資
  料，以便日後可供追查，已與常情不符，況其前已向證人丁○○收購過KHS 牌之腳踏車，對於證人丁○○何以可多次取得使
  用過之腳踏車，又願意以2000元此等遠低於市價（依2 、3 年
  之車齡估算，市價約6 、7000元）之價格出售，亦不可能毫無
  懷疑，故不論證人丁○○是否有明確告知該部腳踏車乃其竊得
  之物，被告庚○○上對於證人丁○○可能係不法取得該部腳踏
  車之情，實可預見，其竟仍執意收購，主觀上存有縱使該部腳
  踏車來源不法，亦不違背其本意之故意甚明。
5.綜上所述，被告庚○○部分之證據明確，已可認定其有事實欄
  三所載之故買贓物犯行，應依法論科。
三論罪科刑之依據：核被告丁○○附表編號1 、2 、3 所為，係
  犯刑法第321 條第1 項第1 、3 款攜帶兇器於夜間侵入住宅竊
  盜罪，附表編號4 所為，係犯刑法第321 條第1 項第3 款攜帶
  兇器竊盜罪。其曾有如事實欄一所述之犯罪科刑執行完畢情形
  ，有臺灣高等法院被告前案紀錄表1 份可參，其受有期徒刑執
  行完畢後，於5 年內再因故意犯本件有期徒刑以上之罪，為累
  犯，依法加重其刑。所為各次竊盜行為之犯意各別，應分論併
  罰之。核被告庚○○所為，係犯刑法第349 條第2 項故買贓物
  罪，其曾有如事實欄二所述之犯罪科刑執行完畢情形，有臺灣
  高等法院被告前案紀錄表1 份可參，其受有期徒刑執行完畢後
  ，於5 年內再因故意犯本件有期徒刑以上之罪，為累犯，亦依
  法加重其刑。本院審酌被告丁○○事後雖坦承犯行，惟其正值
  青年，不思謀求正當工作換取報酬，而一再以竊取他人財物之
  方法獲得金錢，且事後為迴護被告庚○○，於審理中變異前詞
  ，浪費訴訟資源；被告庚○○助長財產犯罪風氣，切斷被害人
  追回遭竊財物之管道，且犯後仍否認犯行毫無悔意，及被告2
  人之犯罪手段、目的、生活狀況、品行、智識程度等一切情狀
  ，分別量處如主文所示之刑，並就被告丁○○部分定其應執行
  之刑，就被告庚○○部分諭知易科罰金之折算標準。扣案瑞士
  刀、油壓剪、老虎鉗各1 支為被告丁○○所有，且為其供本件
  竊盜犯行所用之物，依刑法第38條第1 項第2 款沒收之。
四適用之法條：刑事訴訟法第299 條第1 項前段，刑法第320 條
  第1 項、第321 條第1 項第1 、3 款、第349 條第2 項、第47
  條第1 項、第41條第1 項前段、第51條第5 款、第38條第1 項
  第2 款，刑法施行法第1 條之1 。
本案經檢察官蘇維達到庭執行職務
中    華    民    國    98    年    7     月    8     日
                    刑事第15庭  審判長法  官  廖紋妤
                                      法  官  孫惠琳
                                      法  官  邱蓮華
上正本證明與原本無異。
如不服本判決應於收受送達後10日內向本院提出上訴書狀，並應
敘述具體理由；其未敘述上訴理由者，應於上訴期間屆滿後20日
內向本院補提理由書（均須按他造當事人之人數附繕本）「切勿
逕送上級法院」。告訴人或被害人如對於本判決不服者，應具備
理由請求檢察官上訴，其上訴期間之計算係以檢察官收受判決正
本之日期為準。
                                      書記官  葉宜玲
中    華    民    國    98    年    7     月    8     日
【附表】
┌──┬──────┬─────────┬───┬─────┬──────────┬─────┐
│編號│  行為時間  │    行為地點      │被害人│ 竊取物品 │     主  文         │應沒收之物│
├──┼──────┼─────────┼───┼─────┼──────────┼─────┤
│ 1  │97年11月1 日│臺北市○○○路○ 段│戊○○│美利達牌  │丁○○攜帶兇器於夜間│瑞士刀、油│
│    │下午10點左右│217 巷4 弄5 號地下│      │黃色腳踏車│侵入住宅竊盜，累犯，│壓剪、老虎│
│    │            │停車場            │      │1部       │處有期徒刑柒月。    │鉗各壹支  │
├──┼──────┼─────────┼───┼─────┼──────────┼─────┤
│ 2  │97年11月2 日│臺北市○○路○ 段  │甲○○│美利達牌  │丁○○攜帶兇器於夜間│瑞士刀、油│
│    │夜間某時    │123 巷11弄9 號3 樓│      │紅白色腳踏│侵入住宅竊盜，累犯，│壓剪、老虎│
│    │            │樓梯間            │      │車1 部    │處有期徒刑柒月。    │鉗各壹支  │
├──┼──────┼─────────┼───┼─────┼──────────┼─────┤
│ 3  │97年11月5 日│臺北市○○○路○ 段│丙○○│捷安特牌  │丁○○攜帶兇器於夜間│瑞士刀、油│
│    │下午10點左右│217 巷6 弄3 號地下│      │草綠色腳踏│侵入住宅竊盜，累犯，│壓剪、老虎│
│    │            │1樓               │      │車1 部    │處有期徒刑柒月。    │鉗各壹支  │
├──┼──────┼─────────┼───┼─────┼──────────┼─────┤
│ 4  │97年11月6 日│臺北市○○○路○ 段│乙○○│捷安特牌  │丁○○攜帶兇器竊盜，│瑞士刀、油│
│    │下午8 點左右│205 巷26弄3 號1 樓│      │藍色腳踏車│累犯，處有期徒刑柒月│壓剪、老虎│
│    │            │門外              │      │1部       │。                  │鉗各壹支  │
└──┴──────┴─────────┴───┴─────┴──────────┴─────┘
附錄論罪科刑法條
刑法第321條
犯竊盜罪而有左列情形之一者，處6 月以上、5 年以下有期徒刑
：
   一、於夜間侵入住宅或有人居住之建築物、船艦或隱匿其內
       而犯之者。
   二、毀越門扇、牆垣或其他安全設備而犯之者。
   三、攜帶兇器而犯之者。
   四、結夥3人以上而犯之者。
   五、乘火災、水災或其他災害之際而犯之者。
   六、在車站或埠頭而犯之者。
前項之未遂犯罰之。
刑法第349條
收受贓物者，處3 年以下有期徒刑、拘役或500 元以下罰金。
搬運、寄藏、故買贓物或為牙保者，處5 年以下有期徒刑、拘役
或科或併科1 千元以下罰金。
因贓物變得之財物，以贓物論。


司法院資訊處製作；財團法人民間司法改革基金會備份。
